# 请教陈总，关于处置长投及母公司账面资产负债的账务处理问题

提问人：火柴 1314 时间：2018-03-01 10:01:39
陈总： 背景： 某上市公司S，20X8年度，根据评估价值将 5 家子公司中的 4 家子公司的长期股权投资以及母公司账面的资产和负债出售给本集团内的Y公司，同时收到Y公司的现金对价。 请问陈总，此项出售是否构成出售业务，S公司收到的现金对价与放弃资产的账面价值是否可以确认投资收益？

回答人：chenyiwei
如果Y不在S的合并范围之内，且处置价格为相关股权和资产的公允价值，则S可以在其个别报表和合并报表中确认处置损益。处置损益的计算方法与一般的非关联方之间的处置损益计算相同。